【裁判字號】    98,審易,212
【裁判日期】    980220
【裁判案由】    竊盜
【裁判全文】
臺灣士林地方法院刑事判決             98年度審易字第212號
公  訴  人  臺灣士林地方法院檢察署檢察官
被      告  甲○○
上列被告因竊盜案件，經檢察官提起公訴（九十七年度偵字第七
七九八號），被告為有罪之陳述，本院裁定改行簡式審判程序，
並判決如下：
    主  文
甲○○犯竊盜罪，累犯，處有期徒刑肆月；又犯竊盜罪，累犯，
處有期徒刑肆月；又犯竊盜罪，累犯，處有期徒刑肆月；又犯竊
盜罪，累犯，處有期徒刑肆月；又犯竊盜罪，累犯，處有期徒刑
肆月；又犯竊盜罪，累犯，處有期徒刑肆月；又犯竊盜罪，累犯
，處有期徒刑柒月，應執行有期徒刑壹年貳月。
    事  實
一、甲○○前因違反妨害兵役治罪條例案件，經臺灣桃園地方法
    院中壢簡易庭以九十二年度壢簡字第一一六五號判決處有期
    徒刑二月確定，於民國九十三年十一月十八日縮刑期滿執行
    完畢。詎猶不知悔改，因曾至友人林珈綾位於臺北縣汐止市
    ○○○路八十六巷八號四樓之租屋處探訪，得知林珈綾之室
    友丁○○、丙○○房間備份鑰匙放置於客廳，竟基於不法所
    有之犯意，趁其於林珈綾上開住處休憩之便，分別於附表編
    號一至六所示之時地，持上揭備份鑰匙進入房間，徒手竊取
    附表編號一至六所示財物；另於九十七年五月二十一日五時
    許，復基於不法所有之犯意，在臺北市內湖區○○○路之公
    有停車場內，以自備鑰匙竊得乙○○所有之車牌號碼
    2N-6980 號自用小客車，供己作為代步使用。甲○○於得手
    後，分別將附表編號一至四之贓物變賣，並花用殆盡。嗣丁○○因查覺有異，在住處房間內裝設網路遠端監視器後，始
    於九十七年五月二十一日透過網路遠端監視發覺甲○○行竊
    ，並請其兄黃文慶隨即前往住處查看並報警處理，而經警於
    九十七年五月二十一日十四時三十分許，在臺北縣汐止市○○○路八十六巷八號後方防火巷逮捕自上址四樓跳樓逃逸之
    甲○○，並當場由甲○○隨身攜帶之黑色側背包起出附表編
    號五、六所示之財物，始悉上情。
二、案經臺北縣政府警察局汐止分局報請臺灣士林地方法院檢察
    署檢察官偵查起訴。
    理  由
一、前揭犯罪事實，業據被告甲○○於警詢時、偵查中及本院審
    理時供認不諱，核與告訴人丁○○、丙○○於警詢時指訴、
    被害人乙○○於警詢時陳述情節相符，並經證人林珈綾、黃
    文慶於警詢時陳述屬實，復有臺北縣政府警察局汐止分局偵
    辦甲○○竊盜案照片九張、告訴人丁○○、丙○○及被害人
    乙○○分別出具之贓物認領保管單三紙及臺北市政府警察局
    車輛協尋電腦輸入單一份在卷可資佐證，足徵被告自白與事
    實相符。本件事證明確，被告犯行堪以認定。
二、核被告所為，均係犯刑法第三百二十條第一項之竊盜罪。被
    告先後七次竊盜行為，犯意各別，行為互殊，應予分論併罰
    。又被告有事實欄所述犯罪科刑執行情形，有臺灣高等法院
    被告前案紀錄表附卷可參，其於有期徒刑執行完畢後，五年
    內故意再犯有期徒刑以上之各罪，均應依刑法第四十七條第
    一項之規定論以累犯，並加重其刑。爰審酌被告竊盜手段及
    竊盜財物價值，與犯罪後供認犯行之態度，迄未賠償被害人
    等一切情狀，各量處如主文所示之刑，並定其應執行之刑。
據上論斷，應依刑事訴訟法第二百九十九條第一項前段、第二百
七十三條之一第一項，刑法第三百二十條第一項、第四十七條第
一項、第五十一條第五款，刑法施行法第一條之一，判決如主文
。
本案經檢察官王巧玲到庭執行職務。
中    華    民    國     98    年    2    月    20    日
                  刑事第一庭法  官  周明鴻
以上正本證明與原本無異。
如不服本判決應於收受判決後10日內向本院提出上訴書狀，並應
敘述具體理由；其未敘述上訴理由者，應於上訴期間屆滿後20日
內向本院補提理由書（均須按他造當事人之人數附繕本）「切勿
逕送上級法院」。
                            書記官  丁梅芬
中    華    民    國     98    年    2    月    20    日
附錄論罪科刑法條：
刑法第三百二十條第一項
意圖為自己或第三人不法之所有，而竊取他人之動產者，為竊盜
罪，處 5 年以下有期徒刑、拘役或 5 百元以下罰金。
附表：
┌──┬────┬────┬───────┬─────┐
│編號│犯罪時間│犯罪地點│   犯罪手法   │ 竊得物品 │
├──┼────┼────┼───────┼─────┤
│一  │九十七年│臺北縣汐│以備用鑰匙開啟│新臺幣（下│
│    │二月六日│止市福德│告訴人丁○○之│同）現金約│
│    │之不詳時│一路八十│房門，再徒手竊│二萬五千元│
│    │間      │六巷八號│取房內金錢。  │          │
│    │        │四樓黃莉│              │          │
│    │        │雲房間內│              │          │
├──┼────┼────┼───────┼─────┤
│二  │九十七年│臺北縣汐│以備用鑰匙開啟│現金約一萬│
│    │三月底至│止市福德│告訴人丁○○之│元        │
│    │四月初之│一路八十│房門，再徒手竊│          │
│    │不詳時間│六巷八號│取房內金錢。  │          │
│    │        │四樓黃莉│              │          │
│    │        │雲房間內│              │          │
├──┼────┼────┼───────┼─────┤
│三  │九十七年│臺北縣汐│以備用鑰匙開啟│黃金戒指二│
│    │五月十四│止市福德│告訴人丁○○之│只（一只為│
│    │日之不詳│一路八十│房門，再徒手竊│圓形、一只│
│    │時間    │六巷八號│取房內財物。  │為米老鼠造│
│    │        │四樓黃莉│              │形）、黃金│
│    │        │雲房間內│              │手鍊一條、│
│    │        │        │              │現金五千元│
├──┼────┼────┼───────┼─────┤
│四  │九十七年│臺北縣汐│以備用鑰匙開啟│黃金戒指一│
│    │五月十四│止市福德│告訴人丙○○之│只        │
│    │日之不詳│一路八十│房門，再徒手竊│          │
│    │時間    │六巷八號│取房內財物。  │          │
│    │        │四樓梁淑│              │          │
│    │        │華房間內│              │          │
├──┼────┼────┼───────┼─────┤
│五  │九十七年│臺北縣汐│以備用鑰匙開啟│第一銀行金│
│    │五月二十│止市福德│告訴人丁○○之│融卡一張（│
│    │一日十三│一路八十│房門，再徒手竊│卡號245680│
│    │時許    │六巷八號│取房內財物。  │18137）、 │
│    │        │四樓黃莉│              │三色K 金項│
│    │        │雲房間內│              │鍊一條、HE│
│    │        │        │              │LLO KITTY │
│    │        │        │              │黃金項鍊一│
│    │        │        │              │條、K 金耳│
│    │        │        │              │環四副、銀│
│    │        │        │              │質項鍊三條│
│    │        │        │              │          │
├──┼────┼────┼───────┼─────┤
│六  │九十七年│臺北縣汐│以備用鑰匙開啟│中國信託VI│
│    │五月二十│止市福德│告訴人丙○○之│SA信用卡一│
│    │一日之不│一路八十│房門，再徒手竊│張（卡號43│
│    │詳時間  │六巷八號│取房內財物。  │00000000  │
│    │        │四樓梁淑│              │720871）、│
│    │        │華房間內│              │臺北富邦銀│
│    │        │        │              │行VISA金融│
│    │        │        │              │卡一張（卡│
│    │        │        │              │號00000000│
│    │        │        │              │00000000）│
│    │        │        │              │、富邦投信│
│    │        │        │              │基金受益人│
│    │        │        │              │共同印鑑卡│
│    │        │        │              │留存聯一張│
│    │        │        │              │、華南商業│
│    │        │        │              │銀行委託人│
│    │        │        │              │印鑑證明卡│
│    │        │        │              │一張、白金│
│    │        │        │              │戒指一枚、│
│    │        │        │              │珍珠耳環一│
│    │        │        │              │副、藍水晶│
│    │        │        │              │項鍊一條、│
│    │        │        │              │碎鑽一枚、│
│    │        │        │              │珍珠項鍊一│
│    │        │        │              │條        │
└──┴────┴────┴───────┴─────┘


司法院資訊處製作；財團法人民間司法改革基金會備份。
